ACORDAO-COMPLETO-2568211

ACÓRDÃO 1904/2023 ATA 5/2023 - SEGUNDA CÂMARA

VISTOS, relatados e discutidos estes autos em que se aprecia ato de concessão de aposentadoria à ex-servidora do Tribunal Regional do Trabalho da 17ª Região/ES.
ACORDAM os ministros do Tribunal de Contas da União, reunidos em sessão da 2ª Câmara, ante as razões expostas pelo Relator e com base nos arts. 1º, inciso V, e 39, incisos I e II, da Lei 8.443/1992; e nos arts. 260 e 262 do Regimento Interno do TCU, c/c o art. 19, inciso II, da IN TCU 78/2018, em: 
9.1. considerar ilegal e negar registro ao ato de aposentadoria de Cecilia da Penha Victor Botti no cargo de técnico judiciário, área administrativa, do quadro de pessoal do Tribunal Regional do Trabalho da 17ª Região/ES; 
9.2. dispensar o ressarcimento das quantias indevidamente recebidas de boa-fé, consoante o Enunciado nº 106 da Súmula de Jurisprudência deste Tribunal;
9.3. determinar ao Tribunal Regional do Trabalho da 17ª Região/ES que, no prazo de trinta dias:
9.3.1. promova o destaque das parcelas de quintos incorporadas com amparo em funções comissionadas exercidas entre 8/4/1998 e 4/9/2001, caso a referida incorporação não tenha se fundamentado em decisão judicial transitada em julgado que tenha comprovadamente beneficiado a inativa, a fim de que sobre elas incida a modulação determinada pelo STF no RE 638.115/CE no sentido da absorção integral de tais parcelas por reajustes futuros;
9.3.2. dê ciência do inteiro teor desta deliberação à interessada, alertando-a de que o efeito suspensivo proveniente da interposição de eventual recurso perante o TCU não a exime da devolução dos valores percebidos indevidamente após a respectiva notificação, caso o recurso não seja provido;
9.3.3. informe ao TCU as medidas adotadas e disponibilize, por meio do sistema e-Pessoal, comprovante da data em que a interessada tomou conhecimento deste acórdão;
9.4. remeter cópia deste acórdão ao Tribunal Regional do Trabalho da 17ª Região/ES, com a informação de que a íntegra do relatório e do voto que o fundamentam podem ser consultados no endereço eletrônico www.tcu.gov.br/acordaos.

Aposentadoria em favor de Cecilia da Penha Victor Botti no cargo de técnico judiciário, área administrativa, do quadro de pessoal do Tribunal Regional do Trabalho da 17ª Região/ES

Segunda Câmara

3. Interessados/Responsáveis:
3.1. Interessado: Cecilia da Penha Victor Botti (XXX.988.127-XX).

13.1. Ministros presentes: Augusto Nardes (na Presidência) e Antonio Anastasia (Relator).
13.2. Ministro-Substituto convocado: Marcos Bemquerer Costa.

ANTONIO ANASTASIA

Aprecia-se ato de aposentadoria em favor de Cecilia da Penha Victor Botti no cargo de técnico judiciário, área administrativa, do quadro de pessoal do Tribunal Regional do Trabalho da 17ª Região/ES (peça 3) .
2.	Reproduzo a instrução da Secretaria de Fiscalização de Integridade de Atos e Pagamentos de Pessoal e de Benefício Sociais - SEFIP, atual Unidade de Auditoria Especializada em Pessoal - AudPessoal, peça 5, ratificada pelo diretor da 2ª Diretoria de Instrução de Atos de Pessoal - 2ª Diat, sob delegação de competência do secretário, e pelo Ministério Público junto ao TCU (peça 7) , na pessoa do Procurador Rodrigo Medeiros de Lima:
"INTRODUÇÃO
1.	Trata-se de ato de aposentadoria, submetido, para fins de registro, à apreciação do Tribunal de Contas da União (TCU) , de acordo com o art. 71, inciso III, da Constituição Federal.  O ato foi cadastrado e disponibilizado ao TCU por intermédio do Sistema e-Pessoal, na forma do art. 2º e 4º da Instrução Normativa TCU 78/2018.
2.	O ato desse processo pertence às seguintes unidades:
2.1. Unidade emissora: Tribunal Regional do Trabalho da 17ª Região/ES.
2.2. Unidade cadastradora:  Tribunal Regional do Trabalho da 17ª Região/ES.
2.3. Subunidade cadastradora: Setor de Informações Funcionais.
EXAME TÉCNICO
Procedimentos aplicados
3.	Os procedimentos para exame, apreciação e registro de atos de pessoal encontram-se estabelecidos na Instrução Normativa TCU 78/2018 e na Resolução TCU 206/2007. Essas normas dispõem que os atos de pessoal disponibilizados por meio do e-Pessoal devem ser submetidos previamente a críticas automatizadas, com base em parâmetros predefinidos.
4.	As críticas das informações cadastradas na etapa de coleta do ato foram elaboradas e validadas levando-se em conta as peculiaridades de cada ato. Os itens verificados nessa etapa são inerentes a dados cadastrais, fundamentos legais, mapa de tempo, ficha financeira, assim como eventuais ocorrências de acumulação. Trata-se de verificações abrangentes, minuciosas e precisas e sem a necessidade de ação humana e, portanto, menos suscetível a falhas. As críticas aplicadas estão discriminadas no sistema, no Menu e-Pessoal, opção 'Crítica', que podem ser acessadas mediante concessão de perfil específico a servidores do TCU responsáveis pela análise.
5.	Além das críticas automatizadas, há verificação humana adicional no caso de haver alertas do sistema ou informações não formatadas, como esclarecimentos do gestor ou do controle interno.  
6.	As críticas também consideram os registros do Sistema Integrado de Administração de Recursos Humanos (Siape) . O Siape disponibiliza informações atualizadas sobre as parcelas que integram os proventos, diferentemente, portanto, do e-Pessoal, que informa as parcelas no momento do registro do ato. 
7.	Essa confrontação com o Siape fornece uma visão atual e verdadeira da situação, o que permite descaracterizar irregularidades e inconsistências que, embora constantes do e-Pessoal, já foram corrigidas.
8.	As verificações detectadas no ato encontram-se discriminadas na aba de pendências do ato no sistema e-Pessoal, bem como no espelho do ato contemplado por esta instrução.
Exame das Constatações
9.	Ato: 91580/2021 - Alteração - Interessado (a) : CECILIA DA PENHA VICTOR BOTTI - CPF: XXX.988.127-XX
9.1. Parecer do Controle Interno: considerar o ato Legal com esclarecimentos. Justificativa:  Em anexo consta decisão judicial 'Incorporação de Quintos' relativa à ação movida por Associação ou sindicato. Anexar documento comprobatório de filiação e, quando se aplicar, autorização expressa do filiado para propositura da ação judicial.
9.2. Constatações e análises: 
9.2.1. Houve o registro de pelo menos uma rubrica com 'Denominação para análise pelo TCU = Vantagem de caráter pessoal (814 - V.P.N.I. - DECIMOS (Vantagem de caráter pessoal - Incorporação de quintos/décimos de função) - R$ 1.790,67) .
a.	Justificativa do Gestor de Pessoal: Não há. Verificação efetuada no âmbito do TCU.
b.	Análise do Controle Interno:  Não há. Verificação efetuada no âmbito do TCU.
c.	Análise da Equipe Técnica: Ilegal
Observa-se no ato em tela que a interessada possui incorporação da vantagem denominada quintos após o advento da Lei 9.624/1998, o que impede a legalidade do ato nesse aspecto. Consoante documento anexo ao ato submetido a registro, a incorporação de quintos no período compreendido entre a Lei 9.624/1998 (8/4/1998) e a Medida Provisória 2.225/2001 (4/9/2001) se deu em face de cumprimento de decisão judicial transitada em julgado nos autos da Ação 2004.34.00.048565-0, proferida pelo Tribunal Regional Federal da 1ª Região em favor dos substituídos da Associação Nacional dos Servidores da Justiça do Trabalho - ANAJUSTRA. Verifica-se ainda, conforme certidão disponível no espelho do ato, que a decisão transitou em julgado em 5/2/2010.
Desse modo, é importante observar que o pagamento está amparado por decisão do Supremo Tribunal Federal. O STF, no julgamento de Embargos de Declaração do RE 638.115/CE, em que o resultado final foi proclamado em 18/12/2019, deu provimento aos Embargos, e preferiu a seguinte decisão:
¿Inicialmente, o Tribunal, por maioria, resolvendo questão de ordem suscitada pelo Ministro Dias Toffoli (Presidente) , deliberou que, para a modulação dos efeitos de decisão em julgamento de recursos extraordinários repetitivos, com repercussão geral, nos quais não tenha havido declaração de inconstitucionalidade de ato normativo, é suficiente o quórum de maioria absoluta dos membros do Supremo Tribunal Federal, vencido o Ministro Marco Aurélio, que diverge quanto à formulação da questão de ordem e quanto ao seu mérito. Votaram na questão de ordem os Ministros Luiz Fux e Roberto Barroso. Na sequência, o Ministro Dias Toffoli (Presidente) proclamou o resultado do julgamento deste recurso, ocorrido na sessão virtual de 11.10.2019 a 17.10.2019: 'O Tribunal, por maioria, acolheu parcialmente os embargos de declaração, com efeitos infringentes, para reconhecer indevida a cessação imediata do pagamento dos quintos quando fundado em decisão judicial transitada em julgado, vencida a Ministra Rosa Weber, que rejeitava os embargos. No ponto relativo ao recebimento dos quintos em virtude de decisões administrativas, o Tribunal, em razão de voto médio, rejeitou os embargos e, reconhecendo a ilegitimidade do pagamento dos quintos, modulou os efeitos da decisão de modo que aqueles que continuam recebendo até a presente data em razão de decisão administrativa tenham o pagamento mantido até sua absorção integral por quaisquer reajustes futuros concedidos aos servidores. Os Ministros Ricardo Lewandowski e Celso de Mello proviam os embargos de declaração e modulavam os efeitos da decisão em maior extensão. Ficaram vencidos, nesse ponto, os Ministros Marco Aurélio e Rosa Weber. Por fim, o Tribunal, por maioria, também modulou os efeitos da decisão de mérito do recurso, de modo a garantir que aqueles que continuam recebendo os quintos até a presente data por força de decisão judicial sem trânsito em julgado tenham o pagamento mantido até sua absorção integral por quaisquer reajustes futuros concedidos aos servidores, vencidos os Ministros Marco Aurélio e Rosa Weber. Tudo nos termos do voto do Relator. Afirmaram suspeição os Ministros Luiz Fux e Roberto Barroso¿. Ausente, justificadamente, nesta assentada, o Ministro Celso de Mello. Plenário, 18.12.2019¿.
A despeito de o TCU não estar diretamente submetido ao que foi decidido pelo Poder Judiciário, entende-se que deve ser respeitado as decisões do STF fixadas em regime de repercussão geral, uma vez que este Tribunal pode se autovincular ao precedente adotado pela Corte Maior.
Considerando o exposto, considera-se que o ato de aposentadoria em análise deve ser apreciado pela ilegalidade, e, por se tratar de decisão judicial com trânsito em julgado, entende-se que não há qualquer determinação a ser feita no ato em tela.
9.2.2. Houve o registro de pelo menos uma rubrica com 'Denominação para análise pelo TCU = Vantagem de caráter pessoal (814 - V.P.N.I. - DECIMOS (Vantagem de caráter pessoal - Incorporação de quintos/décimos de função) - R$ 1.193,78) .
a. Justificativa do Gestor de Pessoal: Não há. Verificação efetuada no âmbito do TCU.
b. Análise do Controle Interno:  Não há. Verificação efetuada no âmbito do TCU.
c. Análise da Equipe Técnica: Ilegal
Observa-se no ato em tela que a interessada possui incorporação da vantagem denominada quintos após o advento da Lei 9.624/1998, o que impede a legalidade do ato nesse aspecto. Consoante documento anexo ao ato submetido a registro, a incorporação de quintos no período compreendido entre a Lei 9.624/1998 (8/4/1998) e a Medida Provisória 2.225/2001 (4/9/2001) se deu em face de cumprimento de decisão judicial transitada em julgado nos autos da Ação 2004.34.00.048565-0, proferida pelo Tribunal Regional Federal da 1ª Região em favor dos substituídos da Associação Nacional dos Servidores da Justiça do Trabalho - ANAJUSTRA. Verifica-se ainda, conforme certidão disponível no espelho do ato, que a decisão transitou em julgado em 5/2/2010.
Desse modo, é importante observar que o pagamento está amparado por decisão do Supremo Tribunal Federal. O STF, no julgamento de Embargos de Declaração do RE 638.115/CE, em que o resultado final foi proclamado em 18/12/2019, deu provimento aos Embargos, e preferiu a seguinte decisão:
¿Inicialmente, o Tribunal, por maioria, resolvendo questão de ordem suscitada pelo Ministro Dias Toffoli (Presidente) , deliberou que, para a modulação dos efeitos de decisão em julgamento de recursos extraordinários repetitivos, com repercussão geral, nos quais não tenha havido declaração de inconstitucionalidade de ato normativo, é suficiente o quórum de maioria absoluta dos membros do Supremo Tribunal Federal, vencido o Ministro Marco Aurélio, que diverge quanto à formulação da questão de ordem e quanto ao seu mérito. Votaram na questão de ordem os Ministros Luiz Fux e Roberto Barroso. Na sequência, o Ministro Dias Toffoli (Presidente) proclamou o resultado do julgamento deste recurso, ocorrido na sessão virtual de 11.10.2019 a 17.10.2019: 'O Tribunal, por maioria, acolheu parcialmente os embargos de declaração, com efeitos infringentes, para reconhecer indevida a cessação imediata do pagamento dos quintos quando fundado em decisão judicial transitada em julgado, vencida a Ministra Rosa Weber, que rejeitava os embargos. No ponto relativo ao recebimento dos quintos em virtude de decisões administrativas, o Tribunal, em razão de voto médio, rejeitou os embargos e, reconhecendo a ilegitimidade do pagamento dos quintos, modulou os efeitos da decisão de modo que aqueles que continuam recebendo até a presente data em razão de decisão administrativa tenham o pagamento mantido até sua absorção integral por quaisquer reajustes futuros concedidos aos servidores. Os Ministros Ricardo Lewandowski e Celso de Mello proviam os embargos de declaração e modulavam os efeitos da decisão em maior extensão. Ficaram vencidos, nesse ponto, os Ministros Marco Aurélio e Rosa Weber. Por fim, o Tribunal, por maioria, também modulou os efeitos da decisão de mérito do recurso, de modo a garantir que aqueles que continuam recebendo os quintos até a presente data por força de decisão judicial sem trânsito em julgado tenham o pagamento mantido até sua absorção integral por quaisquer reajustes futuros concedidos aos servidores, vencidos os Ministros Marco Aurélio e Rosa Weber. Tudo nos termos do voto do Relator. Afirmaram suspeição os Ministros Luiz Fux e Roberto Barroso¿. Ausente, justificadamente, nesta assentada, o Ministro Celso de Mello. Plenário, 18.12.2019¿.
A despeito de o TCU não estar diretamente submetido ao que foi decidido pelo Poder Judiciário, entende-se que deve ser respeitado as decisões do STF fixadas em regime de repercussão geral, uma vez que este Tribunal pode se autovincular ao precedente adotado pela Corte Maior.
Considerando o exposto, considera-se que o ato de aposentadoria em análise deve ser apreciado pela ilegalidade, e, por se tratar de decisão judicial com trânsito em julgado, entende-se que não há qualquer determinação a ser feita no ato em tela.
9.2.3. O Controle interno emitiu parecer pela legalidade com esclarecimentos.
a. Justificativa do Gestor de Pessoal: Não há. Verificação efetuada no âmbito do TCU.
b. Análise do Controle Interno:  Não há. Verificação efetuada no âmbito do TCU.
c. Análise da Equipe Técnica: Ilegal
O controle interno emitiu parecer pela legalidade com os seguintes esclarecimentos: ' Em anexo consta decisão judicial 'Incorporação de Quintos' relativa à ação movida por Associação ou sindicato. Anexar documento comprobatório de filiação e, quando se aplicar, autorização expressa do filiado para propositura da ação judicial.'. Observa-se que a interessada possui incorporação da vantagem denominada quintos após o advento da Lei 9.624/1998, o que impede a legalidade do ato neste aspecto. Entretanto, é importante observar que o pagamento da vantagem da inativa está amparado por decisão do Supremo Tribunal Federal. O STF, no julgamento de Embargos de Declaração do RE 638.115/CE, acolheu parcialmente os embargos de declaração, com efeitos infringentes, para reconhecer indevida a cessação imediata do pagamento dos quintos quando fundado em decisão judicial transitada em julgado.
9.3. O quadro resumo de ocorrências e, quando for o caso, o detalhamento da norma legal e da jurisprudência para as inconsistências acima elencadas encontra-se no anexo II dessa instrução. 
9.4. Encaminhamento do ato: 
9.4.1. Considerar ILEGAL e recusar registro do ato de Aposentadoria de CECILIA DA PENHA VICTOR BOTTI do quadro de pessoal do órgão/entidade Tribunal Regional do Trabalho da 17ª Região/ES, com base nos arts. 71, inciso III, da Constituição Federal, 1º, inciso V, e 39, inciso II, da Lei 8.443/1992 e 260, § 1º, do Regimento Interno. 
CONCLUSÃO
10.	 A abrangência e a profundidade das verificações levadas a efeito fundamentam convicção de que o ato 91580/2021 pode ser apreciado pela ilegalidade, em razão das irregularidades apontadas no item Exame das Constatações desta instrução, que representam afronta à legislação e à jurisprudência de referência.
PROPOSTA DE ENCAMINHAMENTO
11.	 Ante o exposto, com fundamento no art. 71, inciso III, da Constituição Federal, no art. 1º, inciso V, e art. 39, incisos I e II, da Lei 8.443/1992, no art. 260 do Regimento Interno do Tribunal de Contas da União, propõe-se: 
11.1. Considerar ILEGAL e recusar registro do ato de Aposentadoria de CECILIA DA PENHA VICTOR BOTTI do quadro de pessoal do órgão/entidade Tribunal Regional do Trabalho da 17ª Região/ES, com base nos arts. 71, inciso III, da Constituição Federal, 1º, inciso V, e 39, inciso II, da Lei 8.443/1992 e 260, § 1º, do Regimento Interno".
3.	É o relatório.

não há

Procurador Rodrigo Medeiros de Lima.

APOSENTADORIA. PAGAMENTO DE QUINTOS EM RAZÃO DO EXERCÍCIO DE FUNÇÕES COMISSIONADAS APÓS A LEI 9.624/1998, FUNDADO EM DECISÃO JUDICIAL TRANSITADA EM JULGADO. REPERCURSÃO GERAL RE 638.115/CE. RESSALVA PARA MANUTENÇÃO DOS PAGAMENTOS DE QUINTOS INCORPORADOS NO PERÍODO DE 8/4/1998 A 4/9/2001. AUSÊNCIA DE COMPROVAÇÃO DE QUE A EX-SERVIDORA É BENEFICIÁRIA NA AÇÃO. ATO ILEGAL. NEGATIVA DE REGISTRO. DETERMINAÇÕES. COMUNICAÇÕES.

APOSENTADORIA (APOS)

Unidade de Auditoria Especializada em Pessoal (AudPessoal).

Em apreciação o ato de concessão de aposentadoria em benefício da Sra. Cecilia da Penha Victor Botti no cargo de técnico judiciário, área administrativa, do quadro de pessoal do Tribunal Regional do Trabalho da 17ª Região/ES (peça 3) .
2.	A concessão de interesse da Sra. Cecilia da Penha Victor Botti ocorreu na modalidade voluntária, com proventos integrais, calculados com base na última remuneração do cargo em que se deu a inativação, nos termos do art. 6º da Emenda Constitucional - EC 41/2003. 
3.	As informações constantes do processo indicam que a interessada implementou os requisitos para se inativar, uma vez que tinha idade, tempo de contribuição, de serviço público, de carreira e de cargo requeridos pelo fundamento concessório.
4.	 Submetidos o ato de interesse da Sra. Cecilia da Penha Victor Botti a críticas automatizadas, a Secretaria de Fiscalização de Integridade de Atos e Pagamentos de Pessoal e de Benefícios Sociais - Sefip, atual Unidade de Auditoria Especializada em Pessoal - AudPessoal, detectou a existência da rubrica quintos/décimos, transformada em Vantagem Pessoal Nominalmente Identificada - VPNI pela Lei 9.527/1997 e, posteriormente, pela Medida Provisória 2.225-45/2001, que acresceu à Lei 8.112/1990 o art. 62-A.
5.	Acerca dos quintos, registrou a unidade técnica que houve a concessão da aludida vantagem em razão do exercício de funções comissionadas entre 8/4/1998 e 4/9/2001, após o advento da Lei 9.624/1998, em razão de decisão judicial, transitada em julgado em 1/8/2006 (peça 3, págs. 7 e 50) , proferida na Ação Ordinária 2004.34.00.048565-0, que tramitou na 7ª Vara da Seção Judiciária do Distrito Federal, de autoria da Associação Nacional dos Servidores da Justiça do Trabalho - ANAJUSTRA.
6.	Em vista de tal inconsistência, os pareceres exarados nos autos pela Sefip (peças 5 e 6) e pelo Ministério Público junto ao TCU (peça 7) são convergentes na linha da ilegalidade do ato e da negativa de seu respectivo registro.
7.	Manifesto minha anuência aos pareceres constantes nos autos, cujos fundamentos adoto como minhas razões de decidir.
8.	Consoante os termos fixados na decisão do Supremo Tribunal Federal no RE 638.115/CE, somente para a hipótese de quintos/décimos recebidos com base em decisão judicial transitada em julgado será indevida a cessação imediata do pagamento e não haverá absorção da parcela por reajustes futuros. Já nas hipóteses de quintos/décimos recebidos por força de decisão judicial não transitada em julgado ou de decisão administrativa, o pagamento será mantido até sua absorção integral por quaisquer reajustes futuros concedidos aos servidores.  
9.	Consultando o ato de interesse da Sra. Cecilia da Penha Victor Botti (peça 3, págs. 5/6) , vê-se que ela percebe os quintos abaixo consignados, bem como que no cálculo de parte dos décimos foi considerado o tempo de função comissionada exercido após a edição da Lei 9.624/1998, ou seja, deve seguir o regramento imposto pelo STF no RE 638.115/CE:
		Rubrica (conforme consulta rubricas de pagamento no e-pessoal)  
	Função incorporada 
	Função exercida
	Períodos 
	Tempo total

	1
	5111 VPNI (QUINTOS/DÉCIMOS) - INATIVO - LEI 9.624/1998
	FC-04 - ENCARREGADO DE CÁLCULO - 3/5
	FC-04 - ENCARREGADO DE CÁLCULO
	26/1/1995 a 24/2/1995 (1m) 
30/3/1995 a 27/2/1998 (2a 11m 6d) 
	36 meses e 16 dias

	2
	45111 VPNI (QUINTOS/DÉCIMOS) - INATIVO - SENTENÇA JUDICIAL
	FC-04 - ENCARREGADO DE CÁLCULO - 2/5 
	FC-04 - ENCARREGADO DE CÁLCULO
	28/2/1998 a 27/2/2000 (2a) 
	24 meses e 10 dias

10.	Com base nessas ponderações, acolho a proposta de encaminhamento formulada pela unidade técnica e chancelada pelo Parquet especializado, para considerar ilegal o ato de aposentadoria da Sra. Cecilia da Penha Victor Botti, negando-lhe registro.
11.	Destaco, entretanto, a ausência da ilegalidade apontada na instrução da unidade técnica para a parcela dos quintos incorporados, sem suporte fático em decisão judicial, antes do advento da Lei 9.624/1998.
12.	Adicionalmente, as informações carreadas aos autos na peça 3 não comprovam que a ex-servidora é beneficiária da Ação Ordinária 2004.34.00.048565-0, que tramitou na 7ª Vara da Seção Judiciária do Distrito Federal, haja vista a ausência de comprovação de autorização da interessada para que a ANAJUSTRA a representasse em juízo na inicial da referida ação, sequer há comprovação nos autos que ela fizesse parte do grupo de associados (v. relação, peça 3, págs. 78/82) . 
13.	Com isso, como não há no presente processo informações claras sobre a forma pela qual a parcela incorporada pela interessada foi implementada, cabe determinação ao Tribunal Regional do Trabalho da 17ª Região/ES para que, caso a referida incorporação não tenha amparo em decisão judicial transitada em julgado, proceda ao destaque da parcela excedente de quintos incorporados pela inativa, relativa ao exercício de funções comissionadas no período compreendido entre 8/4/1998 e 4/9/2001, transformando-a em parcela compensatória a ser absorvida por quaisquer reajustes futuros, consoante decidido pelo Supremo Tribunal Federal no Recurso Extraordinário 638.115.
14.	No caso em exame, entendo desnecessário determinar a emissão de novo ato. É que o necessário destaque da parcela de quintos incorporados pelo exercício de funções comissionadas no período compreendido entre 8/4/1998 e 4/9/2001 não tornará a concessão regular, razão pela qual a emissão de novo ato se torna inócua.
15.	Cumpre também aplicar a orientação fixada no verbete 106 da Súmula de Jurisprudência do TCU às parcelas indevidamente recebidas pela interessada. 
16.	Deve-se ainda determinar ao órgão de origem que comunique à beneficiária sobre a deliberação do Tribunal, alertando-a de que o efeito suspensivo proveniente da interposição de eventuais recursos não a exime da devolução dos valores percebidos indevidamente após a notificação, caso esses não sejam providos. Após, devem ser remetidos ao Tribunal documentos comprobatórios de que a inativa foi cientificada da deliberação desta Corte.
17.	Anoto, por fim, que o ato em exame foi encaminhado ao TCU em 24/8/2021 (peça 3, pág. 1) , não tendo transcorrido, portanto, o prazo de 5 anos a ensejar o registro tácito (Acórdão 122/2021-TCU-Plenário, Rel. Min. Walton Alencar Rodrigues) . 
18.	Ante o exposto, manifesto-me por que seja aprovado o acórdão que ora submeto à deliberação deste Colegiado.
TCU, Sala das Sessões, em 14 de março de 2023.
ANTONIO ANASTASIA 
Relator